臺灣高等法院刑事判決
110年度交上訴字第30號
上  訴  人  
即  被  告  徐沿倫


上列上訴人即被告因公共危險等案件，不服臺灣桃園地方法院10
8年度交訴字第21號，中華民國109年10月15日第一審判決（起訴
案號：臺灣桃園地方檢察署107年度偵字第25261號），提起上訴
，本院判決如下：
    主  文
上訴駁回。               
    事實及理由
一、經本院審理結果，認第一審以上訴人即被告徐沿倫犯刑法第
    185條之4肇事致人傷害逃逸罪，判處有期徒刑1年2月，認事
    用法及量刑均無不當，應予維持，並引用第一審判決書記載
    關於肇事致人傷害逃逸部分之事實、證據及理由（如附件；
    至於被告酒後駕車、無駕駛執照駕車過失傷害部分，未據檢
    察官及被告上訴而告確定，不在本院審判範圍內）。
二、被告上訴意旨略以：員警對被告所製作之筆錄，被告之前並
    未詳細閱覽完畢，接獲原判決時發覺不符合被告於案發當日
    所述，請向承辦員警調閱密錄器，以便查證。被告之友人簡
    世澔當下上班經過，曾停下關心，被告會請簡世澔到庭作證
    被告並無肇事逃逸云云。
三、惟查：
　㈠被告業於其警詢筆錄製作完畢後，當場閱覽該筆錄內容，確
    認記載無誤，始在其上簽名並按指印，此有其警詢筆錄在卷
    可參（見偵卷第6頁），而其屢經原審提示其於警詢時所為
    之供述並訊問其有何意見，其不僅在原審準備程序時表示「
    同意有證據能力」（見原審交訴字卷一第38頁），於原審審
    理時更陳明「沒有意見」等語（見原審交訴字卷二第150、2
    88頁），難認其警詢筆錄所載內容與其陳述有何不符之處，
    其於上訴時始改稱先前未曾詳閱完畢，接獲判決始發覺不符
    當時所述云云，顯屬事後卸責之詞，不足採信，其聲請調閱
    員警密錄器，亦核無必要。
　㈡依前揭上訴意旨，簡世澔似係於案發後始行經現場並曾停留
    關心被告，則簡世澔有無親眼目睹事發經過，並非無疑。遑
    論被告於警詢、偵查乃至原審審理時，始終不曾敘及尚有友
    人目擊案發經過，直至上訴時始稱其友人可證其無肇事逃逸
    云云，自難採信，其聲請傳喚證人簡世澔，亦核無調查之必
    要。
　㈢從而，被告仍執前詞上訴，否認肇事逃逸，並指摘原判決不
    當，為無理由，應予駁回。
四、被告經合法傳喚，無正當理由不到庭，爰不待其陳述逕行判
    決。
據上論斷，應依刑事訴訟法第373條、第368條、第371條，判決
如主文。
本案經檢察官滕治平到庭執行職務。
中　　華　　民　　國　　110 　年　　5 　　月　　13　　日
                  刑事第十六庭  審判長法　官  葉騰瑞
                                      法　官  廖紋妤
                                      法　官  陳芃宇
以上正本證明與原本無異。
如不服本判決，應於收受送達後20日內向本院提出上訴書狀，其
未敘述上訴之理由者並得於提起上訴後20日內向本院補提理由書
（均須按他造當事人之人數附繕本）「切勿逕送上級法院」。
                                      書記官  蘇佳賢
中　　華　　民　　國　　110 　年　　5 　　月　　13　　日
附錄：本案論罪科刑法條全文
中華民國刑法第185條之4
（肇事遺棄罪）
駕駛動力交通工具肇事，致人死傷而逃逸者，處1 年以上7 年以
下有期徒刑。